臺灣臺東地方法院刑事判決　　　　　　 100年度簡上字第30號
上　訴　人　臺灣臺東地方法院檢察署檢察官
被　　　告　黃清諒
上列上訴人因被告違反森林法等案件，不服臺東簡易庭中華民國
100年10月31日100年度東簡字第308 號簡易判決（聲請簡易判決
處刑案號：臺灣臺東地方法院檢察署100年度偵字第943號），提
起上訴，本院管轄之第二審合議庭判決如下：
    主    文
上訴駁回。
黃清諒緩刑參年，緩刑期間內付保護管束，並應於本判決確定後
陸個月內，向指定之政府機關、政府機構、行政法人、社區或其
他符合公益目的之機構或團體，提供肆拾小時之義務勞務。
    犯罪事實及理由
一、本案經本院審理結果，認原審簡易判決以被告黃清諒所為，
    係犯森林法第52條第1項第6款之為搬運贓物使用車輛竊取森
    林主產物罪，判處被告如原審簡易判決所示之刑，其認事、
    用法及量刑均無不當，應予維持，除引用原審簡易判決書記
    載之事實及證據外，並補充被告於本院審理時之自白（見本
    院卷第29頁、第34頁）。
二、檢察官上訴意旨略以：原審簡易判決於主文並未記載義務勞
    務之履行期間，若由檢察官自訂履行期間，被告是否受其拘
    束，不無爭議。且若以原判決所稱之緩刑期間作為履行期間
    ，則需等到被告緩刑期滿或期滿前1、2日方能確定被告是否
    完成原判決所定之義務勞務時數，則可能造成被告若未完成
    原判決所定的義務勞務時數，已來不及依法在緩刑期滿前撤
    銷緩刑宣告之情，造成法院所為之附條件將形同具文，是原
    審判決未訂履行期間，應有不當等語。
三、經查，被告前於民國62年間因違反森林法案件，經本院以62
    年度訴字第94號判處被告有期徒刑8月確定，復於96 年間因
    違反野生動物保育法案件，經本院以96年度東簡字第167 號
    判處有期徒刑6月，並宣告緩刑3年確定，惟被告之緩刑宣告
    未經撤銷，依刑法第76條前段之規定，該判決所為刑之宣告
    遂失其效力，是被告固於62年間故意犯罪受有期徒刑之宣告
    ，然迄再犯本案已逾5年，有臺灣高等法院被告前案紀錄表1
    份在卷可佐，足認被告係一時失慮偶罹刑典，犯後深表悔悟
    ，並斟酌家庭負擔沉重、年事已高（62歲）、經濟狀況困頓
    及本案犯罪情節等情，本院認被告經此偵、審教訓及刑之宣
    告後，應知所警惕，信無再犯之虞，因認所宣告之刑以暫不
    執行為適當，爰依刑法第74條第1項第2款之規定，諭知緩刑
    3 年。另斟上情，為使被告能於本案從中深切記取教訓及避
    免其再度犯罪，並酌以檢察官之上訴意旨，以利將來執行順
    利及明確，爰依刑法第74條第2項第5款之規定，諭知被告「
    應於本判決確定後6 個月內」，向執行檢察官指定之公益團
    體、地方自治團體或社區提供40小時之義務勞務，並依同法
    第93條第1項第2款之規定於緩刑期間內付保護管束，以啟自
    新，並觀後效。然上揭義務勞務部分為緩刑宣告附帶之條件
    ，依刑法第75條之1第1項第4 款規定，若被告未能依執行檢
    察官之指示提供40小時之義務勞役，其情節重大，足認原宣
    告之緩刑難收其預期效果，而有執行刑罰之必要者，檢察官
    得聲請法院撤銷其等緩刑之宣告。又檢察官之上訴意旨固不
    構成第一審簡易判決之違法或不當之事由，爰不撤銷原審簡
    易判決，然為因應日後執行順利，本院業已參酌上訴意旨，
    而為上述之附條件緩刑諭知。從而，第一審簡易判決之論罪
    科刑應屬妥適，上訴人執以上揭意旨而提起上訴，並無理由
    ，應予駁回。
據上論斷，應依刑事訴訟法第455條之1第1項、第3項、第368條
、第373條，第74條第1項第2款、第2項第5款、第93條第1項第2
款，判決如主文。
本案經檢察官林嘉宏到庭執行職務。
中    華    民    國    100    年    12    月    29   日
                  刑事第二庭  審判長法  官   陳弘能
                                    法  官   黃儀
                                    法  官   侯弘偉
以上正本證明與原本無異。
本件判決不得上訴。
                                    書記官   洪幸如
中    華    民    國   100    年    12    月    29    日